

00000

XCONTACT

06 44 78 10 61

maxence.hattabi@gmail.com

Permis B | Mobilité France

in: https://bit.ly/3UxZZ7x

: https://bit.ly/43t3jEP

XHARD SKILLS

Ouvert au télétravail

MAXENCE HATTABI

Développeur Web en Alternance - 12 mois

Après plus de 4 ans d'expérience en restauration, je décide de revenir aux sources : devenir Développeur Web. Attiré par ce domaine depuis toujours, je suis en quête de nouveaux défis. Mon but : travailler en équipe sur des projets qui ont du sens, contribuer à la croissance de l'entreprise et satisfaire les nouveaux, comme les anciens clients.

EXPÉRIENCES PROFESSIONNELLES

WILD CODE SCHOOL - REMOTE - Étudiant

Novembre 2022 - 48H - HACKHATHON

- Créer un site sur le thème du voyage
- Prix de la meilleure présentation

Décembre 2022 - Février 2023 - 8 semaines

Projet Externatic - Client réel

- Objectif: Créer une extension du site déjà actif Externatic.fr
- PHP/Symfony
- Bootstrap/SCSS
- Twig/Composer/Yarn
 - Wireframe Figma
 - AGILE

Octobre 2022 - Novembre 2022 - 5 semaines

Projet Serial Watcher - Client fictif

Objectif : Créer une bibliothèque numérique exclusive aux séries

- PHP/POO/MVC
- Bootstrap/CSS
- Twig/HTML5
 - Wireframe Figma
 - AGILE

Septembre 2022 - Octobre 2022 - 2 semaines

Projet Veille Tech - Client fictif

Objectif: Créer un premier site vitrine sur "Comment réaliser sa veille technologique"

- Wireframe Excalidraw
- Git workflow simple (merge, résolution de conflit)
- PHP/HTML/CSS
- Déploiement du site via Heroku

XSOFT SKILLS

Esprit d'équipe Curiosité Maitrise de soi

Empathique À l'écoute

XLOISIRS

Jeux Vidéos Musique

Cinéma

Voyage

XLANGUES

: Courant

: Langue Maternelle

SALAD&CO - VILLENAVE D'ORNON - Formateur

- Décembre 2021 juin 2022
 - Formations des collaborateurs (nouveaux et anciens)
 - Participation à des briefs et réunions d'entreprise

FORMATIONS

BACHELOR 3 DÉVELOPPEUR WEB

MYDIGITALSCHOOL, BORDEAUX (33) 2023-2024

- FORMATION DÉVELOPPEUR WEB
- WILD CODE SCHOOL, BORDEAUX (33) 2022-2023

BTS ÉLECTROTECHNIQUE

Lycée Jean-Dupuy, TARBES (65) Niveau BTS 2015-2018